【裁判字號】    89,易,1346
【裁判日期】    890822
【裁判案由】    傷害
【裁判全文】
臺灣臺南地方法院刑事判決                        八十九年度易字第一三四六號
    公  訴  人  臺灣台南地方法院檢察署檢察官
    被      告  丁○○
    被      告  甲○○
                即林念誼
    共      同
    選任辯護人  陳文欽
    被      告  乙○○
右列被告因傷害案件，經檢察官提起公訴（八十八年度偵字第一三八九七號、八十九
年度偵字第三九一四號），本院判決如左：
    主  文
丁○○、林念誼共同傷害人之身體，各處拘役參拾日，如易科罰金，以參佰元折算壹
日。
乙○○傷害人之身體，處拘役參拾日，如易科罰金，以參佰元折算壹日。
    事  實
一、乙○○與丁○○、甲○○（嗣改名為林念誼）為鄰居，其等因台南縣永康市○○
    路○路拓寬工程衍生糾紛，於民國八十八年十一月七日九時許，丁○○與乙○○
    之女丙○○（另為不起訴處分），在台南縣永康市○○路二九一號住處發生口角
    ，丁○○、甲○○乃共同基於犯意之聯絡，共同毆打丙○○，致丙○○受有右嘴
    角下唇內側瘀血、腦右前臂內側抓傷及左前臂疼痛、頭部外傷等傷害。嗣丙○○
    之父乙○○聞聲前來現場，見丙○○被毆受傷，遂以腳踢丁○○一下，致丁○○
    受有右側腰部挫傷之傷害。
二、案經丁○○、丙○○訴由台灣台南地方法院檢察署檢察官偵查起訴。
    理  由
一、訊據被告丁○○、甲○○許矢口否認毆打告訴人丙○○，乙○○亦否認有傷害丁○○之犯行，被告丁○○辯稱：我沒有打丙○○，是她打我的。被告甲○○辯以
    ：雙方因土地糾紛，起先丙○○先出來與丁○○互罵，後來她出腳踢丁○○未踢
    到，之後她又出手打丁○○的臉，之後我就進去叫我先生，我沒打丙○○，我只
    是拉開我婆婆及丙○○而已。另被告乙○○則以：我看到丙○○被打，就過去拉
    開雙方，拉開後，丁○○就自己倒下去等語置辯。惟查被告丁○○、甲○○右揭
    犯罪事實，業據告訴人丙○○指訴綦詳，核與乙○○於偵查中指訴：「我們夫妻
    二人看到女兒被打，就過去拉開。」及證人楊盧淑婉證述：「是告訴人打我的女
    兒，．．．而且甲○○也參與打丙○○。」等語證述情節相符，復有其達醫院之
    診斷證明書、病歷表附卷可參。參以被告丁○○與丙○○於當日有拉扯行為，此
    為共同被告甲○○所承認，丙○○既於當日受有傷害，據此，足堪認定被告丁○○有傷害丙○○之行為。而被告甲○○雖否認傷害丙○○，然其始則辯稱：「雙
    方因土地糾紛，起先丙○○先出來與丁○○互罵，後來她出腳踢丁○○，但未踢
    到，之後她又出手打丁○○的頭部，之後我就進去叫我先生。」嗣則辯以：「我
    過去勸架拉開他們，沒打她。」被告甲○○就其當時之處理情形，前後陳述不一
    ，所述不無避重就輕之嫌。加以依其達醫院之診斷證明書所載，被告受有右嘴角
    下唇內側瘀血、頭部外傷、右前臂內側抓傷及左前臂疼痛等傷害，其受傷多處，
    而被告丁○○復已年逾七十，則審酌丙○○之傷勢，顯非被告丁○○一人獨力能
    為。至證人李慶堂雖到庭證稱未看到丁○○及甲○○打丙○○，然依渠所證，僅
    足認定渠未見到被告之傷害行為，不足據以全然否定被告之傷害事實，且參諸證
    人李慶堂證稱其耳聞乙○○於案發現場稱：「為何不能打（丁○○），她就可以
    打我女兒」等語（見證人李慶堂八十八年十二月九日偵訊筆錄），亦足證被告丁○○、甲○○確有傷害丙○○之行為，綜此，被告丁○○、甲○○所辯未傷害丙○○云云，殊不足採，本案事證明確，其等犯行堪可認定。
二、另據被告乙○○雖亦否認傷害丁○○犯行，並以：我看到丙○○被打，就過去拉
    開雙方，拉開後，丁○○就自己倒下去等語置辯。然被告乙○○之前揭傷害犯行
    ，業據丁○○到庭陳述明確，核與證人李慶堂所證：「起先丁○○與楊盧淑婉發
    生口角而已，沒多久，我坐在旁邊吸煙時，看到乙○○出來，就往丁○○踢一腳
    。」等語相符，復有其達醫院診斷證明書一紙附卷供參。至於丙○○及楊盧淑婉
    雖均稱乙○○未打丁○○等語，惟查渠二人與乙○○均為同案被告，且為被告乙○○之妻、女，彼等關係密切，自難僅以渠之證辭，而為有利於乙○○之有利認
    定。據上所述，被告乙○○之傷害犯行明確，堪予認定。
三、核被告乙○○、丁○○、甲○○等所為均係犯有刑法第二百七十七條第一項之傷
    害罪。被告丁○○、甲○○二人間有犯意聯絡及之行為分擔，應依刑法第二十八
    條規定論以共同正犯。爰審酌被告三人間互為鄰居，且具親屬關係，竟不知和睦
    相處，反而惡言相向，並出手互毆，犯後猶飾詞狡辯等一切情狀，分別量處如主
    文所示之刑，並諭知易科罰金折算標準，以資懲儆。
據上論斷，應依刑事訴訟法第二百九十九條第一項前段，刑法第二十八條、第二百七
十七條第一項、第四十一條，罰金罰鍰提高標準條例第一條前段、第二條，判決如主
文。
本案經檢察官陳俊秀到庭執行職務。
中    華    民    國      八十九    年      八        月    二十二      日
                              臺灣臺南地方法院刑事第二庭
                                      法  官 石家禎
右正本證明與原本無異
如不服本判決應於送達後十日內向本院提出上訴狀
                                      書記官 葉東平
中    華    民    國      八十九    年      八        月      二十四    日
附錄本案論罪科刑法條全文：
刑法第二百七十七條第一項：傷害人之身體或健康者，處三年以下有期徒刑、拘役或
                          一千元以下罰金。


司法院資訊處製作；財團法人民間司法改革基金會備份。
